臺灣臺東地方法院民事裁定
111年度簡聲抗字第2號
抗  告  人  魏悅晴  
相  對  人  合迪股份有限公司

法定代理人  陳鳳龍  
上列當事人間聲請停止執行事件，抗告人對民國111年5月26日本
院111年度東簡聲字第7號裁定提起抗告，本院裁定如下：
    主  文
抗告駁回。
抗告費用由抗告人負擔。
    理  由
一、按有回復原狀之聲請，或提起再審或異議之訴，或對於和解
    為繼續審判之請求，或提起宣告調解無效之訴、撤銷調解之
    訴，或對於許可強制執行之裁定提起抗告時，法院因必要情
    形或依聲請定相當並確實之擔保，得為停止強制執行之裁定
    。強制執行法第18條第2項定有明文。次按法院依前開規定
    ，以裁定命聲請人供擔保後停止強制執行，其擔保金額之多
    寡應如何認為相當，屬於法院職權裁量之範圍，惟此項擔保
    係備供強制執行債權人因停止執行所受損害之賠償，故法院
    定擔保金額時，自應斟酌該債權人因停止執行可能遭受之損
    害，以為衡量之標準，其數額應依標的物停止執行後，債權
    人未能即時受償或利用該標的物所受之損害額，或其因另供
    擔保強制執行所受之損害額定之，非以標的物之價值或其債
    權額為依據；法院已斟酌債權人因停止強制執行不當所應受
    之損害為衡量之標準，即非當事人所可任意指摘（最高法院
    95年度台抗字第781號、98年度台抗字第162號、91年度台抗
    字第429號裁定意旨參照）。
二、抗告意旨略以：抗告人以已提起第三人異議之訴（本院臺東
    簡易庭111年度東簡字第117號，下稱系爭異議之訴）為由，
    聲請停止相對人對抗告人於本院之強制執行程序（本院111
    年度司執字第5481號，下稱系爭執行事件），雖經原審裁定
    准許，惟原審以系爭執行事件債權本金金額為計算基準酌定
    之擔保金新臺幣（下同）30,280元，金額過高，抗告人無法
    負擔。又系爭執行事件中之執行標的為應被繼承人魏俊錢之
    遺產，抗告人雖為魏俊錢之繼承人，但並未繼承魏俊錢之遺
    產，就魏俊錢之債務不負清償責任，相對人應不得對於抗告
    人之固有財產(即太麻里郵局之存款債權)為強制執行，況目
    前疫情嚴峻，工作不易，抗告人生活已陷困境，需該存款以
    維持生活，自不應裁定抗告人須供擔保，爰提起抗告，請求
    免除擔保金額等語。
三、經查：
  ㈠相對人以抗告人為被繼承人魏俊錢之繼承人，以臺灣臺北地
    方法院107年度司執字第33465號債權憑證為執行名義聲請強
    制執行，經本院以系爭執行事件受理，嗣抗告人以未繼承遺
    產，故對被繼承人債務不負清償責任為由向本院提起第三人
    異議之訴，業經本院以系爭異議之訴受理，亦經本院調閱相
    關卷宗核閱屬實，堪信為真，是原裁定依強制執行法第18條
    第2項規定，裁定命抗告人供擔保後，系爭執行事件之強制
    執行程序於系爭異議之訴裁判確定前應暫予停止，揆諸首揭
    說明，應非無據。
  ㈡原裁定以抗告人聲請停止執行，於法尚無不合，而執行債權
    為金錢債權，依抗告人聲請停止之聲明意旨，認相對人因系
　　爭執行事件整個執行程序之停止執行，延後受償可能遭受之
    損害，乃係停止執行期間，利用該執行債權得取得之利息，
    並審酌系爭異議之訴屬不得上訴第三審之簡易事件，參考各
    級法院辦案期限實施要點規定，預估本案訴訟審理期間約需
    2年，並以相對人未能及時就302,803元債權受償所可能發生
    之利息損害30,280元（計算式：302,803元×法定利息5%×2年
    ＝30,280元），酌定擔保金額後裁定停止系爭執行事件之強
    制執行程序，經核並無違誤。抗告人雖主張擔保金過高等語
    ，惟酌定供擔保金額屬法院職權裁量之範圍，原裁定既已斟
    酌相對人因停止強制執行所受之損害，並據此定擔保金額，
    即非當事人所可任意指摘。至於系爭執行事件所扣押之存款
    債權是否為強制執行法第122條所禁止執行之債權，非本件
    停止執行審查之範疇，應由抗告人以異議方式向執行法院為
    救濟。
  ㈢綜上，原裁定依強制執行法第18條第2項之規定，並審酌相對
    人因停止執行所受之損害，准聲請人即抗告人供擔保30,280
    元後，系爭執行事件之強制執行程序於系爭異議之訴判決確
    定前停止執行，於法無違。抗告意旨指摘原裁定不當，求予
    廢棄，為無理由，應予駁回。
四、據上論結，本件抗告為無理由，爰裁定如主文。
中　　華　　民　　國　　111 　年　　6 　　月　　29　　日
                  民事第一庭  審判長法  官  楊憶忠
　　　　　　　　　                  法  官  吳俐臻
　　　　　　　　　                  法  官  張鼎正
以上正本係照原本作成。　　　　　　　　　
如不服本裁定應於送達後10日內向本院提出再抗告狀，並繳納再
抗告費1,000元。再為抗告應以適用法規顯有錯誤為理由，並經
本院之許可，該許可以原裁定所涉及之法律見解具有原則上之重
要性者為限。
中　　華　　民　　國　　111 　年　　6 　　月　　29　　日
                                    書記官  劉雅文